# 请教陈版，合并时点问题

提问人：ask123 时间：2019-01-18 16:55:16
请教陈版，若母公司处置持有的子公司股权，基准日为 1031 ，交割日为次年 331 ，合同约定基准日至交割日的权益归属于新股东，那合并报表确认处置损益时应以子公司至哪个时点的报表确认？若以 331 为准，那基准日至交割日权益归新股东如何体现？

回答人：chenyiwei
母公司应合并子公司直到处置日，所以是将处置价款与处置日（ 331 ）子公司的净资产比较确定处置损益。由于过渡期损益影响处置日净资产，相应也就影响到处置损益。例如，过渡期为盈利，则过渡期损益归收购方的约定会导致处置日确认的处置收益减少。

提问人：ask123 时间：2019-01-21 13:21:05
谢谢陈版。想再确认一下，是不是说过度期损益归收购方的话，不管合并子公司到哪个期间，最后合并报表的损益（含过渡期损益和处置损益）其实是一样的？如果过渡期损益归出让方的话，区别在哪里？

回答人：chenyiwei
购买方以同样金额的对价取得了更多的被购买方可辨认净资产，相应减少了合并报表层面在购买日确认的商誉。